臺灣高等法院臺南分院民事裁定
109年度抗字第193號
抗  告  人  曹邱姸姸
相  對  人  中租迪和股份有限公司
法定代理人  陳鳳龍  
上列抗告人因與相對人中租迪和股份有限公司間請求債務人異議
之訴事件，對於中華民國109年10月5日臺灣臺南地方法院109年
度補字第755號裁定提起抗告，本院裁定如下：
    主  文
抗告駁回。
抗告訴訟費用由抗告人負擔。
    理  由
一、抗告意旨略以：其與相對人間之債務，前經協議，兩造同意
    其應給付新臺幣(下同)35萬元，其並已清償，尚餘本金16萬
    元，利率應以本金36萬元，依週年利率5%計算，原裁定以本
    件訴訟標的價額為4,968,721元，命其補繳裁判費，顯有未
    洽，為此提起抗告等語。並聲明：原裁定廢棄。
二、按核定訴訟標的之價額，以起訴時之交易價額為準；無交易價額者，以原告就訴訟標的所有之利益為準，民事訴訟法第77條之1第2項定有明文。又按債務人異議之訴之訴訟標的為債務人之異議權，法院核定此訴訟標的之金額或價額，應以該債務人本於此項異議權，請求排除強制執行所有之利益為準（最高法院109年度台抗字第268號裁定意旨參照）。
三、經查：本件抗告人與相對人間因債務人異議之訴事件，經臺
    灣臺南地方法院(下稱臺南地院)109年度補字第755號受理，
    依抗告人起訴之訴之聲明為：臺南地院109年度司執字第539
    05號強制執行事件(下稱系爭強制執行事件)強制執行程序應
    予撤銷(補字卷第15頁)，而依相對人於系爭強制執行事件之
    聲請狀所載請求金額為本金3,219,000元，及已核算未受償
    之利息1,749,721元，合計為4,968,721元(計算式：3,219,0
    00+1,749,721=4,968,721)，有本院調取系爭強制執行事件
    卷供參，是本件訴訟應以相對人請求強制執行之債權4,968,
    721元為訴訟標的之價額；至抗告人所指其與相對人達成和
    解，其應給付債務本金36萬元，清償後僅餘16萬元，利息應
    以本金36萬元，按週年利率5%計算一情，核屬本件訴訟判斷
    之實體事項，非核定訴訟標的價額之抗告程序所得審究。以
    此，原裁定認抗告人所提債務人異議之訴事件，訴訟標的價
    額為4,968,721元，據此裁定命抗告人應補繳裁判費50,203
    元，核無不合；抗告意旨指摘原裁定不當，聲明廢棄，為無
    理由，應予駁回。 
四、據上論結，本件抗告為無理由，爰裁定如主文。
中　　華　　民　　國　　109 　年　　11　　月　　17　　日
                  民事第二庭    審判長法  官  高榮宏
                         
                                      法  官  陳春長

                                      法  官  林富郎
上為正本係照原本作成。
本裁定除以適用法規顯有錯誤為理由外，不得再抗告。如提再抗
告，應於收受送達後十日內向本院提出再抗告狀（須附繕本），
並繳納再抗告費新臺幣一千元。
提起再抗告應委任律師或具有律師資格之人之委任狀；委任有律
師資格者，另應附具律師資格證書及釋明委任人與受任人有民事
訴訟法第466條之1第1項但書或第2項所定關係之釋明文書影本。
中　　華　　民　　國　　109 　年　　11　　月　　17　　日

                                      書記官　劉紀君 
【附註】
民事訴訟法第495條之1第2項準用同法第466條之1第1、2項規定
：
⑴對於第二審判決上訴，上訴人應委任律師為訴訟代理人。但上
  訴人或其法定代理人具有律師資格者，不在此限。
⑵上訴人之配偶、三親等內之血親、二親等內之姻親，或上訴人
  為法人、中央或地方機關時，其所屬專任人員具有律師資格並
  經法院認為適當者，亦得為第三審訴訟代理人。
民事訴訟法第466條之2第1項：
上訴人無資力委任訴訟代理人者，得依訴訟救助之規定，聲請第
三審法院為之選任律師為其訴訟代理人。